【裁判字號】    98,審交易,917
【裁判日期】    990830
【裁判案由】    過失傷害
【裁判全文】
臺灣高雄地方法院刑事判決           98年度審交易字第917號
公  訴  人  臺灣高雄地方法院檢察署檢察官
被      告  乙○○
            甲○○
上列被告因過失傷害案件，經檢察官提起公訴（98年度調偵字第
1280號），嗣於本院準備程序中，被告就被訴事實為有罪之陳述
，經本院告知簡式審判程序之旨，並聽取被告與公訴人之意見後
，本院裁定進行簡式審判程序，判決如下：
    主  文
乙○○犯過失傷害致人重傷罪，處有期徒刑伍月，如易科罰金，
以新臺幣壹仟元折算壹日。
甲○○犯過失傷害致人重傷罪，處有期徒刑肆月，如易科罰金，
以新臺幣壹仟元折算壹日。
    事  實
一、乙○○於民國98年3 月15日7 時40分許，騎乘車牌號碼L77-
    850 號重型機車搭載許惠珍，沿正在施工之高雄縣林園鄉○
    ○路○段由西往東方向行駛，嗣接近該路段與鳳林路一段路
    口（即台17線246.6 公里處）時，適甲○○亦駕駛車牌號碼
    WJ-0028 號自用小客車同向行經該處。乙○○及甲○○均本
    應注意行經道路施工路段，須減速慢行，作隨時停車之準備
    ，且應注意車前狀況及兩車併行之間隔，並隨時採取必要之
    安全措施，而依當時天候晴、日間自然光線、路面乾燥、無
    缺陷、視距良好，客觀上並無不能注意之情事，然乙○○及
    甲○○竟均疏未注意及此，乙○○仍以50至60公里之時速行
    駛；甲○○則以60至70公里之時速行駛，併行通過上開地點
    ，致乙○○上開重型機車左側車身撞及甲○○上開自用小客
    車右前車身而人車倒地，使乙○○因而受有臉部、雙側上肢
    及雙膝多處挫淤傷等傷害，許惠珍則受有頭部外傷併顱骨骨
    折、腦挫傷、顱內出血、左骨盆骨折及恥骨骨折，且因此而
    受有左側上下肢無力、無法自行走動等重大不治或難治之傷
    害。甲○○於肇事後，對於未發覺之犯罪，主動向前來現場
    處理交通事故之員警坦承肇事自首而願接受裁判。
二、案經許惠珍、乙○○訴由高雄縣政府警察局林園分局報告臺
    灣高雄地方法院檢察署檢察官偵查起訴。
    理  由
一、本件被告乙○○、甲○○所犯，均係死刑、無期徒刑、最輕
    本刑為3 年以上有期徒刑以外之罪，渠等於準備程序中就被
    訴事實為有罪之陳述，經本院告知簡式審判程序之旨，並聽
    取公訴人及被告意見後，合議庭裁定由受命法官獨任進行簡
    式審判程序，合先敘明。
二、上開事實，業據被告乙○○及甲○○於偵查及本院審理中坦
    承不諱，核與證人即告訴人許惠珍於偵查中證述之情節相符
    ，復有高雄縣政府警察局林園分局交通分隊道路交通事故現
    場圖、道路交通事故調查表(一)、(二)、現場照片、霖園醫院診
    斷證明書、建佑醫院診斷證明書、建佑醫院99年6 月30日建
    佑院字第09900198號鑑定函等附卷可稽。依前揭客觀事證，
    足徵被告2 人出於任意性之自白，與事實相符，自堪採信。
    本件事證明確，被告2 人犯行均堪認定，應依法論科。
三、核被告乙○○所為，係犯刑法第284 條第1 項後段之過失傷
    害致人重傷罪；被告甲○○所為，係犯刑法第284 條第1 項
    前段過失傷害罪及同條項後段過失傷害致人重傷罪。公訴人
    就被告2 人過失傷害致告訴人許惠珍重傷部分，認均係犯同
    法第284 條第1 項前段之過失傷害罪，尚有未合，惟因兩者
    基本社會事實同一，公訴檢察官當庭變更起訴法條自屬適法
    ，附此敘明。被告乙○○在未考領合格駕駛執照之情況下，
    猶仍騎乘機車搭載許惠珍致其身受重傷，顯係無駕駛執照致
    人重傷，自應依道路交通管理處罰條例第86條第1 項之規定
    加重其刑；檢察官疏未慮及此（本院於審理期日已當庭告知
    該加重規定，本院卷第94頁參照），應予補充。又被告甲○
    ○一過失行為，同時觸犯上開2 罪，為想像競合犯，應從一
    重之過失傷害致人重傷罪處斷。且其於肇事後留在現場，主
    動向據報前往現場處理之員警供承肇事犯罪，有高雄縣政府
    警察局道路交通事故肇事人自首情形紀錄表1 份在卷可稽。
    是被告甲○○於未發覺之罪自首並接受裁判，應依刑法第62
    條前段規定減輕其刑。至被告乙○○係經由被害人之友人幫
    忙提供肇事駕駛人年籍資料及聯絡方式得知肇事者為乙○○
    ，有肇事逃逸追查表及本院公務電話紀錄在卷可稽，故就被
    告乙○○部分，自無自首之情形可言，併此敘明。爰審酌被
    告乙○○及甲○○均疏未遵守道路交通安全規則，肇致本件
    道路交通事故，而分別造成告訴人乙○○及許惠珍受有上開
    之傷害及重傷害，且被告2 人迄今均尚未與告訴人達成和解
    ，賠償告訴人所受之損害，實屬不該。惟念及被告2 人犯後
    均尚知坦承自己之犯行，及斟酌被告2 人造成告訴人傷勢之
    情形（即犯罪所生之損害）、品行、智識程度等一切情狀，
    量處如主文所示之刑，並諭知易科罰金之折算標準，以資懲
    儆。
據上論斷，應依刑事訴訟法第273 條之1 第1 項、第284 條之1
、第299 條第1 項前段，刑法第284 條第1 項後段、第55條、第
62條前段、第41條第1 項前段，刑法施行法第1 條之1 ，道路交
通管理處罰條例第86條第1 項，判決如主文。
本案經檢察官杜妍慧到庭執行職務。
中    華    民    國    99    年    8     月    30    日
                  交通法庭    法  官  曾子珍
以上正本證明與原本無異。
如不服本判決，應於收受送達後10日內向本院提出上訴書狀。
中    華    民    國    99    年    8     月    30    日
                              書記官  李承悌
附錄本判決論罪科刑法條全文：
刑法第284條
因過失傷害人者，處6 月以下有期徒刑、拘役或5 百元以下罰金
，致重傷者，處1 年以下有期徒刑、拘役或5 百元以下罰金。
從事業務之人，因業務上之過失傷害人者，處1 年以下有期徒刑
、拘役或1 千元以下罰金，致重傷者，處 3 年以下有期徒刑、
 拘役或 2 千元以下罰金。

司法院資訊處製作；財團法人民間司法改革基金會備份。
